# 请教版主有关合并范围问题。.

提问人：evermarcus 时间：2019-01-04 19:46:58
了解清楚 A 公司持有三家合伙企业比例不同的原因，然后了解三家合伙企业的表决机制，通过大股东为普通合伙人是不能直接判定 A 公司对合伙企业形成控制的。
当然，对于 A 公司持股持股超过 70%的合伙企业，除非有别的证据表面 A不能控制，通常是应该纳入合并范围的。而对于另外两家合伙企业，要看表决机制如何，而且尽管股权看起来分散度较高，但也看历史上其他股东是否存在达成集体决策的情况来判定。

回答人：chenyiwei
除了表决机制，更应关注设立目的、投资方向、收益分配和亏损分担机制、日后的投资退出机制等。

回答人：chenyiwei
除了表决机制，更应关注设立目的、投资方向、收益分配和亏损分担机制、日后的投资退出机制等。